【裁判字號】    88,上易,5400
【裁判日期】    890113
【裁判案由】    竊盜
【裁判全文】
臺灣高等法院刑事判決                          八十八年度上易字第五四００號
    上  訴  人
    即  被  告  甲○○
    選任辯護人  林信子
右上訴人因竊盜案件，不服臺灣桃園地方法院八十七年度易字第二一二八號，中華民
國八十八年六月十一日第一審判決（起訴案號：臺灣桃園地方法院檢察署八十七年度
偵字第七九六八號)，提起上訴，本院判決如左：
    主      文
上訴駁回。
    事實及理由
一、本案經本院審理結果，認第一審判決以上訴人即被告甲○○係犯刑法第三百二十
    一條第二項、第一項第三款攜帶兇器竊盜未遂，同時審酌被告犯罪之動機、目的
    、手段、智識程度、犯後態度等一切情狀，量處被告有期徒刑四月。扣案之鐵鎚
    一支、手動小吊車二個、鐵鍊二條、乙炔切割器二組及手電筒一支均沒收。認事
    用法及量刑均無不當，應予維持，並引用第一審判決書記載之事實、證據及理由
    （如附件）。
二、被告上訴意旨以：因聽聞停止營業之稻香村酒店內有部棄置不用之發電機，認尚
    利用價值，遂於駕駛廂型車，攜帶搬運發電機之工具即鐵鎚一支、手動小吊車一
    個、鐵鍊一條、乙炔切割器一組、手電筒一支前去。該等工具均係平日從事廢土
    清運、隔間拆除之器具，本就置於車內使用，並非攜帶作為行兇之工具，原審認
    被告構成攜帶兇器竊盜，顯有未合。又該發電機業已破損不堪，並棄置於無人看
    管之房屋，自非屬竊盜罪客體之動產。另被告攜帶之物品只有鐵鎚一支、手動小
    吊車一個、鐵鍊一條、乙烯切割器一組，原判決諭知鐵鎚一支、手動小吊車二個
    、鐵鍊二條、乙烯切割器二組及手電筒一支沒收，依法不合等語。況被告犯罪後
    深表悔悟，並與被害人達成民事和解，原審處以有期徒刑四月，顯屬過重等語。
三、惟查：按刑法攜帶兇器竊盜，只須行竊時所使且用之工具足供行兇之用為已足。
    被告於上開時地攜帶鐵鎚、鐵鍊及乙烯切割器等工具行竊，該鐵鎚、組及鎚、鐵
    鍊及切割器客觀上既均足以供行兇之用，縱被告平日另作他用，亦屬兇器無疑。
    再被害人於警訊中明確陳稱被告竊取之發電機現值四十萬元，並仍置於屋內，被
    告空言指稱已屬廢棄之物，要屬無據。又被告警訊中坦承：警方在現場所查獲之
    鐵器工具鐵鎚一支、鐵鍊二條、手動小吊車二個、乙炔切割器二付、手電筒一支
    是我本人所有（見偵查卷第五頁背面）。原審據以宣告沒收，依法自屬有據。另
    原審審酌被告曾有竊盜前科及犯罪之動機、目的、手段、所生危害及犯後態度等
    一切情狀，量處被告有有期徒刑四月，亦屬允當。足見被告上訴意旨，否認犯罪
    ，及指摘原審量刑過重，為無理由，應予駁回。
據上論斷，應依刑事訴訟法第三百七十三條、第三百六十八條，判決如主文。
本案經檢察官李金定到庭執行職務。
中    華    民    國    八十九    年      一        月        十三      日
                            臺灣高等法院刑事第十四庭
                                審判長法  官  陳  祐  輔
                                      法  官  蔡  國  在
                                      法  官  陳  國  文
右正本證明與原本無異。
不得上訴。
                                      書記官  王  柏  敦
中    華    民    國    八十九    年      一        月        十七      日
附錄本案論罪科刑法條：
刑法第三百二十一條第一項第三款、第二項
犯竊盜罪而有左列情形之一者，處六月以上五年以下有期徒刑：
一、於夜間侵入住宅或有人居住之建築物、船艦或隱匿其內而犯之者。
二、毀越門扇、牆垣或其他安全設備而犯之者。
三、攜帶兇器而犯之者。
四、結夥三人以上而犯之者。
五、乘火災、水災或其他災害之際而犯之者。
六、在車站或埠頭而犯之者。
前項之未遂犯罰之。
附件
台灣桃園地方法院刑事判決                      八十七年度易字第二一二八號
    公  訴  人  臺灣桃園地方法院檢察署檢察官
    被      告  甲○○  男  二十七歲（民國○○年○月○○日生）
                        住新竹縣關西鎮○○街三六八號
                        身分證：Ｚ000000000號
右列被告因竊盜案件，經檢察官提起公訴（八十七年度偵字第七九六八號），本院判
決如左：
    主      文
甲○○攜帶兇器竊盜未遂，處有期徒刑肆月。
扣案之鐵鎚壹支、手動小吊車貳個、鐵鍊貳條、乙炔切割器貳組及手電筒壹支，均沒
收。
    事      實
一、甲○○曾於民國（下同）八十二年八月六日因竊盜案件，經台灣新竹地方法院判
    處有期徒刑七月，緩刑五年，並於同年十月一日判決確定，於緩刑期間，猶不知
    警惕，見位於桃園縣龍潭鄉大平村一鄰一號一樓之「稻香村酒店」，平日門未關
    ，且鮮有人看顧，認有機可乘，竟基於意圖為自己不法之所有，於八十七年五月
    三十日上午十一時四十分許，駕駛廂型車攜帶其所有客觀上具有危險性足供兇器
    使用之鐵鎚一支、手動小吊車二個、鐵鍊二條、乙炔切割器二組及手電筒一支，
    至上址「稻香村酒店」，旋進入該酒店一樓（所涉侵害居住自由部分未據告訴）
    ，欲竊取編號ＰＫＤ─二七五一一０號發電機一台（價值約新台幣四十萬元），
    以供工作之用，其正以手動小吊車及鐵鍊將該發電機快拖至門口時，適為上開酒
    店客房部經理乙○當場發現，即報警前來處理，甲○○始未能得逞，並扣得其所
    有之前開鐵鎚、手動小吊車、鐵鍊、乙炔切割器及手電筒等行竊工具。
二、案經桃園縣警察局平鎮分局報請台灣桃園地方法院檢察署檢察官偵查起訴。
    理      由
一、右揭事實，業據被告甲○○迭於警訊時及偵審中供承不諱，核與被害人稻香村酒
    店之客房部經理乙○所述失竊之情節相符，且本案係乙○當場發現查獲，此觀之
    警訊筆錄自明，復有扣案之鐵鎚一支、手動小吊車二個、鐵鍊二條、乙炔切割器
    二組、手電筒一支及卷附之現場照片七張、贓物領據一紙可稽，足徵其自白與事
    實相合，本件事證明確，被告犯行洵堪認定，應依法論科。
二、按刑法第三百二十一條第一項第三款之攜帶兇器，乃指行為人攜帶兇器有行兇之
    可能，客觀上具有危險性，至其主觀上有無持以行兇或反抗之意思，尚非所問，
    被告竊盜所攜帶之鐵鎚、手動小吊車、鐵鍊及乙炔切割器，雖係供行竊之工具，
    然在客觀上已足對人之身體、生命構成威脅，仍不失為兇器；又被告雖已著手竊
    取發電機行為之實施，並將已燒鋸之發電機置於地上，然以手動小吊車及鐵鍊拖
    拉尚未至門口時，即當場為該酒店客房部經理乙○發現報警查獲，尚未將發電機
    載離現場，已據證人乙○到庭陳明在卷，該發電機尚難認已置於被告實力支配之
    狀態，其行為仍屬未遂階段。故核被告所為，係犯刑法第三百二十一條第二項、
    第一項第三款之攜帶兇器竊盜未遂罪。公訴人認被告應成立同條第一項第三款之
    加重竊盜既遂罪名，依上開說明，似有誤會，併此敘明。又被告竊盜尚未得逞，
    行為仍屬未遂階段，應依刑法第二十六條前段規定，按既遂犯之刑減輕之。爰審
    酌被告有竊盜罪前科，此有本院被告全國前案紀錄表存卷可按，於緩刑期間，仍
    不思省悟，及犯罪之動機、目的、手段、所生之危害、犯後供認犯行態度尚可等
    一切情狀，量處如主文所示之刑，以示懲儆。
三、扣案之鐵鎚一支、手動小吊車二個、鐵鍊二條、乙炔切割器二組及手電筒一支，
    查均係被告所有，且供行竊所用之物，已經其於警、偵訊供明在卷，爰依法併予
    宣告沒收。
據上論斷，應依刑事訴訟法第二百九十九條第一項前段，刑法第三百二十一條第二項
、第一項第三款、第二十六條前段、第三十八條第一項第二款，判決如主文。
本案經檢察官陳志全到庭執行職務
中      華      民      國      八十八    年      六    月      十一    日
                                      臺灣桃園地方法院刑事第二庭
                                          法  官  李  育  仁
右正本證明與原本無異。
如不服本判決，應於判決送達後十日內向本院提出上訴狀( 應附繕本 )，上訴於
臺灣高等法院。
                                          書記官  莊  怡  麗
中      華      民      國      八十八    年      九    月       五    日
論罪法條：刑法第三百二十一條第一項第三款、第二項
刑法第三百二十一條
犯竊盜罪而有左列情形之一者，處六月以上五年以下有期徒刑：
一、於夜間侵入住宅或有人居住之建築物、船艦或隱匿其內而犯之者。
二、毀越門扇、牆垣或其他安全設備而犯之者。
三、攜帶兇器而犯之者。
四、結夥三人以上而犯之者。
五、乘火災、水災或其他災害之際而犯之者。
六、在車站或埠頭而犯之者。
前項之未遂犯罰之。


司法院資訊處製作；財團法人民間司法改革基金會備份。
